臺灣高雄地方法院刑事判決　　　　　　　96年度訴字第3617號
　　公　訴　人　臺灣高雄地方法院檢察署檢察官
　　被　　　告　乙○○
上列被告因毒品危害防制條例案件，經檢察官提起公訴（96年度
毒偵字第6482號），被告經訊問後為有罪之陳述，本院合議庭裁
定由受命法官獨任進行簡式審判程序，並判決如下：
    主  文
乙○○施用第一級毒品，累犯，處有期徒刑拾月，扣案如附表所
示之物沒收銷燬之。
    事實及理由
一、本件被告乙○○所犯係死刑、無期徒刑、最輕本刑為3 年以
    上有期徒刑以外之罪，其於準備程序中就被訴事實為有罪之
    陳述，經法官告知簡式審判程序之旨，並聽取公訴人及被告
    之意見後，本院合議庭認宜進行簡式審判程序，依刑事訴訟
    法第273 條之1 第1 項規定，合議裁定由受命法官獨任進行
    簡式審判程序，合先敘明。
二、乙○○曾於民國94年間因施用毒品案件，經本院94年度訴字
    第374 號判決處有期徒刑10月確定，另因施用毒品案件，經
    本院94年度訴字第2834號判決處有期徒刑10月確定，2 罪經
    本院95年度聲字第336 號裁定定應執行有期徒刑1 年7 月確
    定，甫於95年12月28日保護管束期滿執行完畢。另因施用毒
    品案件，經台灣台南地方法院90年度毒聲字第92號裁定送強
    制戒治，甫於91年1 月15日保護管束期滿執行完畢。詎仍不
    知悔改，乙○○明知海洛因為毒品危害防制條例第2 條第2
    項第1 款明定之第一級毒品，不得施用或持有，復基於施用
    第一級毒品之犯意，於96年7 月13日9 時多許，在高雄市○
    ○區○○路739 號住處，以將海洛因加水稀釋後用針筒注射
    方式，施用海洛因1 次。嗣於同日10時5 分許，在上開住處
    前為警查獲，並扣得附表所示之物，經乙○○同意依法採尿
    送驗後，結果呈嗎啡陽性反應，始查獲上情。案經高雄市政
    府警察局三民第二分局報告臺灣高雄地方法院檢察署檢察官
    偵查起訴。
三、本件證據部分除補充：「被告於本院準備程序及審判程序中
    之陳述」、「高雄市立凱旋醫院濫用藥物成品檢驗鑑定書1
    紙」，餘均引用檢察官起訴書所載（如附件）。訊據被告對
    上揭事實坦承不諱，且其為警查獲時所採取之尿液，經送請
    高雄市立凱旋醫院檢驗結果，呈嗎啡陽性反應，此有該醫院
    96年7 月31日濫用藥物尿液檢驗報告、姓名對照表附卷可查
    （見96年度毒偵字第6482號卷第7 頁、警卷）。另扣案如附
    表所示之物，經送請高雄市立凱旋醫院鑑定，確係海洛因無
    訛（檢驗後淨重0.166 公克），此有該醫院96年8 月6 日鑑
    定書在卷可查（見本院卷），足認被告之自白與事實相符，
    本件事證明確，被告施用第一級毒品海洛因之事實，堪以認
    定。被告曾因施用毒品案件，經台灣台南地方法院90年度毒
    聲字第92號裁定送強制戒治，甫於91年1 月15日保護管束期
    滿執行完畢，嗣因違反毒品危害防制條例案件，經本院94年
    度訴字第374 號判決處有期徒刑10月確定，另因施用毒品案
    件，經本院94年度訴字第2834號判決處有期徒刑10月確定，
    2 罪經本院95年度聲字第336 號裁定定應執行有期徒刑1 年
    7 月確定，甫於95年12月28日保護管束期滿執行完畢，其於
    強制戒治期滿後5 年內再犯本院94年度訴字第374 、2834號
    判決所示之施用第一級毒品罪，依最高法院95年度第7 次刑
    事庭會議決議，本案施用毒品罪，應依法論科。
四、核被告乙○○所為，係犯毒品危害防制條例第10條第1 項之
    施用第一級毒品罪。被告為供施用而持有第一級毒品海洛因
    ，其於施用前後持有海洛因之低度行為，應為施用之高度行
    為所吸收，不另論罪。被告前因施用毒品案件，經本院94年
    度訴字第374 號判決處有期徒刑10月確定，另因施用毒品案
    件，經本院94年度訴字第2834號判決處有期徒刑10月確定，
    2 罪經本院95年度聲字第336 號裁定定應執行有期徒刑1 年
    7 月確定，甫於95年12月28日保護管束期滿執行完畢，此有
    臺灣高等法院被告前案紀錄表1 份在卷可稽，被告前受徒刑
    之執行完畢後，再犯本件施用第一級毒品犯行，係5 年以內
    故意再犯本件有期徒刑以上之罪，為累犯，應依刑法第47條
    第1 項之規定，加重其刑。茲審酌被告前因施用毒品案件，
    業經強制戒治，竟仍未戒除惡習，意志力顯然不足，非再次
    入監服刑不足以戒絕矯正，惟念其行為尚未害及他人，及其
    犯後坦承犯行，態度良好等一切情狀，酌情量處如主文所示
    之刑，以示懲儆。
五、扣案如附表所示之物，經鑑定確係海洛因，已如前述，而該
    殘渣袋，因已難與海洛因析離，自應視為海洛因之一部分，
    爰均依毒品危害防制條例第18條第1 項前段規定宣告沒收銷
    燬之。至於附表所示之物，因鑑驗耗損部分，業經滅失，無
    庸為沒收銷燬之諭知，附此敘明。
據上論斷，應依刑事訴訟法第273 條之1 第1 項、第284 條之1
、第299 條第1 項前段、第310 條之2 、第454 條第2 項，毒品
危害防制條例第10條第1 項、第18條第1 項前段，刑法第11條、
第47條第1 項，判決如主文。
本案經檢察官甲○○到庭執行職務。
中　　華　　民　　國　　96　　年　　10　　月　　15　　日
                  刑事第三庭  法　官  何佩陵
以上正本證明與原本無異。
如不服本判決應於收受本判決後10日內向本院提出上訴書狀，並
應敘述具體理由，如未敘述上訴理由者，應於上訴期間屆滿後20
日內補提理由書狀於本院（均須按他造當事人之人數附繕本）。
中　　華　　民　　國　　96　　年　　10　　月　　15　　日
                              書記官  鍾淑美
附錄本案所犯法條：
毒品危害防制條例第10條
施用第一級毒品者，處 6 月以上 5 年以下有期徒刑。
附表：
海洛因1包（檢驗後淨重0.166公克，含殘渣袋1只）
